最高法院民事裁定　　　　　　　一○○年度台抗字第九三三號
再 抗告 人　林志祥林清源之.
代　理　人　黃柏彰律師 
上列再抗告人因與黃正夫間請求損害賠償強制執行事件，對於中
華民國一○○年八月十一日台灣高等法院台中分院裁定（一○○
年度抗字第二九八號），提起再抗告，本院裁定如下：
    主  文
再抗告駁回。                                            
再抗告程序費用由再抗告人負擔。
    理  由
本件再抗告人之被繼承人林清源聲請台灣苗栗地方法院（下稱苗
栗地院）對相對人黃正夫為強制執行，林清源於民國九十九年十
月十日死亡，再抗告人為其繼承人。嗣苗栗地院司法事務官以再
抗告人未依限補正執行之欠缺為由，裁定將其聲請駁回，再抗告
人對之提出異議。苗栗地院以裁定將其異議駁回，再抗告人對之
提起抗告。原法院認其抗告為無理由，以裁定駁回其抗告，再抗
告人對之提起再抗告。
按共有物應有部分第一次之拍賣，執行法院應通知他共有人；債
權人於執行程序中應為一定必要之行為，無正當理由而不為，經
執行法院再定期限命為該行為，無正當理由逾期仍不為，致強制
執行程序不能進行時，執行法院得以裁定駁回其強制執行之聲請
，強制執行法第一百零二條第一項、第二十八條之一第一款規定
甚明。查再抗告人聲請拍賣相對人所有坐落苗栗縣頭份鎮○○段
○○段五○二、五○二－一、五○二－二、五○二－三地號土地
及其上苗栗縣頭份鎮土牛里七鄰八五－二號房屋應有部分各三分
之一，依強制執行法第一百零二條第一項規定，應於第一次拍賣
程序通知他共有人。而林清源及再抗告人未於執行程序進行中提
出系爭房地之共有人名冊，或完整之不動產登記謄本，致苗栗地
院無法於第一次拍賣通知他共有人。苗栗地院乃於一○○年二月
九日、同年月二十五日定期命再抗告人補正系爭房地之全體共有
人名冊，及提出完整之不動產登記謄本，並諭知得委任代理人，
再抗告人於一○○年二月十四日、同年三月七日受送達。迄一○
○年三月十四日止，再抗告人仍未補正。雖再抗告人因案在監執
行，惟非不得委任代理人。乃其逾期無正當理由而未補正，致強
制執行程序不能進行，執行法院自得以裁定駁回其強制執行之聲
請。苗栗地院司法事務官以裁定駁回其聲請，尚無不合。原法院
維持苗栗地院所為駁回再抗告人異議之裁定，駁回其抗告，經核
於法並無違誤。再抗告意旨，指摘原裁定違背法令，聲明廢棄，
非有理由。
據上論結，本件再抗告為無理由。依強制執行法第三十條之一，
民事訴訟法第四百九十五條之一第二項、第四百八十一條、第四
百四十九條第一項、第九十五條、第七十八條，裁定如主文。 
中    華    民    國  一○○  年   十一   月  二十四  日
                      最高法院民事第四庭
                          審判長法官  劉  福  來  
                                法官  陳  國  禎  
                                法官  陳  重  瑜  
                                法官  盧  彥  如  
                                法官  王  仁  貴  
本件正本證明與原本無異
                                      書  記  官  
中    華    民    國  一○○  年   十二   月    六    日
                                                      Ｅ